th: บ้านและสวน > เครื่องใช้ภายในบ้าน > แป้นตัวเลขและรีโมตของประตูโรงรถ: แป้นตัวเลขประตูโรงรถ; รีโมตประตูโรงรถ
pl: Dom i ogród > Sprzęt AGD > Piloty i klawiatury do bram garażowych: Klawiatury do bram garażowych; Piloty do bram garażowych
pt-PT: Casa e jardim > Eletrodomésticos > Teclados e controlos de portões de garagem: Teclados de portões de garagem; Controlos de portões de garagem
sl-SI: Dom in vrt > Gospodinjski aparati > Ključavnice in daljinski upravljalniki za garažna vrata: Ključavnice za garažna vrata; Daljinski upravljalniki za garažna vrata
de: Heim & Garten > Haushaltsgeräte > Garagentoröffner: Garagentor-Keypads; Garagentor-Fernbedienungen
sk-SK: Dom a záhrada > Domáce spotrebiče > Kódové klávesnice a diaľkové ovládače garážových brán: Kódové klávesnice garážových brán; Diaľkové ovládače garážových brán
hu: Otthon és kert > Háztartási gépek > Garázskapu-billentyűzetek és -távirányítók: Garázskapu-billentyűzetek; Garázskapu-távirányítók
nl: Huis en tuin > Huishoudelijke apparaten > Toetsenpanelen en afstandsbedieningen voor garagedeuren: Toetsenpanelen voor garagedeuren; Afstandsbedieningen voor garagedeuren
ro-RO: Casă și grădină > Electrocasnice > Tastaturi numerice și telecomenzi pentru uși de garaj: Tastaturi numerice pentru uși de garaj; Telecomenzi pentru uși de garaj
nb: Hjem og hage > Husholdningsapparater > Tastaturer og fjernkontroller til garasjedører: Tastaturer til garasjedører; Fjernkontroller til garasjedører
hr-HR: Dom i vrt > Kućanski aparati > Tipkovnice i daljinski upravljači za garažna vrata: Tipkovnice za garažna vrata; Daljinski upravljači za garažna vrata
fr: Maison et jardin > Appareils électroménagers > Pavés numériques et télécommandes pour portes de garage: Pavés numériques pour portes de garage; Télécommandes pour porte de garage
bg-BG: Дом и градина > Домакински уреди > Клавиатури и дистанционни за гаражни врати: Клавиатури за гаражни врати; Дистанционни за гаражни врати
es: Casa y jardín > Electrodomésticos > Teclados y mandos a distancia para puertas de garaje: Teclados para puertas de garaje; Mandos a distancia para puertas de garaje
zh-TW: 居家和庭園 > 家用電器 > 車庫門鍵盤鎖和遙控器: 車庫門鍵盤鎖; 車庫門遙控器
ja: ホーム・ガーデン > 家電 > ガレージシャッター用テンキースイッチ・リモコン: ガレージシャッター用テンキースイッチ; ガレージシャッター用リモコン
it: Casa e giardino > Dispositivi elettrodomestici > Telecomandi e tastierini per portoni da garage: Tastiere per portoni da garage; Telecomandi per portoni da garage
ru: Дом и сад > Бытовая техника > Пульты ДУ и кнопочные панели для гаражных ворот: Кнопочные панели для гаражных ворот; Пульты ДУ для гаражных ворот
lt-LT: Namai ir sodas > Buitinė technika > Garažo vartų mygtukinės spynos ir nuotolinio valdymo pultai: Garažo vartų mygtukinės spynos; Garažo vartų nuotolinio valdymo pultai
pt-BR: Casa e jardim > Eletrodomésticos > Controles remotos para porta de garagem: Teclados para porta de garagem; Controles remotos para portas de garagem
vi: Nhà và vườn > Thiết bị gia dụng > Tấm phím và điều khiển từ xa cửa garage: Tấm phím cửa gara; Điều khiển từ xa cửa gara
tr: Ev ve Bahçe > Ev Aletleri > Garaj Kapısı Tuş Takımları ve Uzaktan Kumandaları: Garaj Kapısı Tuş Takımları; Garaj Kapısı Uzaktan Kumandaları
cs: Dům a zahrada > Domácí spotřebiče > Tlačítkové a dálkové ovládání garážových vrat: Tlačítkové ovládání garážových vrat; Dálkové ovládání garážových vrat
ko: 가정/원예 용품 > 가전 제품 > 차고 문 키패드/리모컨: 차고 문 키패드; 차고 문 리모컨
sv: Hem och trädgård > Hushållsapparater > Fjärrkontroller till garagedörrar: Knappsatser för garagedörrar; Fjärrkontroller för garagedörrar
da: Hjem og have > Husholdningsapparater > Fjernbetjeninger til garageporte: Tastatur til garageporte; Fjernbetjeninger til garageporte
zh-CN: 家居与园艺 > 家用电器 > 车库门键盘锁/遥控器: 车库门键盘锁; 车库门遥控器
el: Σπίτι & κήπος > Οικιακές συσκευές > Πληκτρολόγια & τηλεχειριστήρια γκαραζόπορτας: Πληκτρολόγια γκαραζόπορτας; Τηλεχειριστήρια γκαραζόπορτας
en: Home & Garden > Household Appliances > Garage Door Keypads & Remotes: Garage Door Keypads; Garage Door Remotes
fi: Koti ja puutarha > Kodinkoneet > Autotallin ovien ohjauspaneelit ja kauko-ohjaimet: Autotallin ovien ohjauspaneelit; Autotallin ovien kauko-ohjaimet